臺灣高等法院臺中分院民事裁定
111年度抗字第62號
抗  告  人  徐國興
法定代理人  杜由美


相  對  人  陳銀娥(即莊安宏之繼承人)

            莊尚文(即莊安宏之繼承人)

            莊怡芬(即莊安宏之繼承人)



上列當事人間假處分事件，抗告人對於中華民國110年12月20日
臺灣苗栗地方法院110年度裁全字第41號裁定提起抗告，本院裁
定如下：
    主  文
抗告駁回。
抗告訴訟費用由抗告人負擔。
    理  由
一、相對人聲請及補述意旨略以：
    相對人之被繼承人莊安宏(已於民國105年12月9日死亡)先後
    於92年3月24日、96年1月22日向其前手曾○○購買如附表所示
    土地(以下合稱系爭土地)，茲因莊安宏當時無自耕農身分，
    為興建農舍，乃委請抗告人【與莊安宏為同為台灣哈巴股份
    有限公司(下稱哈巴公司)之董事】擔任出名登記名義人。而
    抗告人近年健康欠佳，經法院監護宣告，並選任其妻杜由美
    為監護人在案【案號：臺灣士林地方法院(下稱士林地院)11
    0年度監宣字第102號】，且因杜由美不明其中原委，爰以抗
    告人名義，主張系爭土地為其所有，並訴請哈巴公司拆屋還
    地【案號：臺灣苗栗地方法院(下稱苗栗地院)110年度重訴
    字第62號】。復因抗告人之女徐燕如亦經法院監護宣告，抗
    告人與其女急需照顧費用，並參以杜由美年逾80歲，極可能
    處分系爭土地，縱相對人日後返還系爭土地之本案訴訟(案
    號：苗栗地院110年度重訴字第91號，下稱本案訴訟)勝訴，
    亦有不能或甚難強制執行之虞，故有假處分之必要，並陳明
    願供擔保以補釋明之不足，爰聲請裁定准予禁止抗告人就系
    爭土地為買賣、讓與及其他一切處分行為之假處分。
二、抗告意旨略以：
　　抗告人不認識莊安宏與曾○○，不可能受其等之託，而擔任系
    爭土地之出名人，可見抗告人為系爭土地之真正所有人。況
    前述拆屋還地訴訟正進行中，抗告人無由移轉系爭土地。爰
    提起本件抗告，請求廢棄原裁定。　　
三、按債權人就金錢請求以外之請求，欲保全強制執行者，得聲
    請假處分；假處分非因請求標的之現狀變更，有日後不能強
    制執行，或甚難執行之虞者，不得為之，民事訴訟法第532
    條定有明文。又請求及假處分之原因應釋明之，前項釋明如
    有不足，而債權人陳明願供擔保或法院認為適當者，法院得
    定相當之擔保，命供擔保後為假處分，此觀民事訴訟法第53
    3條準用第526條第1項、第2項規定即明。所稱釋明，乃謂當
    事人提出能即時調查之證據，使法院就其主張之事實，得生
    薄弱之心證，信其大概如此而言。
四、查相對人就假處分保全之本案訴訟請求，業據提出相符之不
    動產買賣契約書、支付價金證明(第一銀行支票)、土地登記
    謄本、重測前後地號查詢資料等影本為證(見臺灣士林地方
    法院110年度全字第131號卷第20-51頁)，堪認相對人就此部
    分已為相當之釋明。又莊安宏已於105年12月9日死亡，相對
    人陳銀娥為其妻(原裁定誤載莊安宏為其父)，其餘相對人則
    為其子女，均為莊安宏之繼承人，此有相關戶籍資料在卷可
    參(見本院卷第35、39、41頁)。再者，抗告人與莊安宏前均
    為哈巴公司之董事，亦據相對人提出哈巴公司變更登記事項
    卡影本附卷可稽(見本院卷第27-29頁)，並非抗告人所稱互
    不相識，益見相對人主張借名登記之說，應非全然無稽。又
    查，系爭土地目前猶登記在抗告人名下，則抗告人就系爭土
    地為移轉或設定他項權利等行為，逕向地政機關為辦理之意
    思表示即可，難以預知，且一經為各項權利變更登記予他人
    ，在信賴登記公示而受善意保護原則下，日後恐有不能或甚
    難強制執行之虞，應可認相對人已就假處分之原因為相當之
    釋明。原審以系爭土地價值約新臺幣(下同)871萬1,009元，
    相對人就假處分之原因，釋明尚有未足，由相對人提供195
    萬9,977元(依本案訴訟辦案期限加計送達、上訴、分案等期
    間共4年又6個月核算不能使用之利息損失)為抗告人供擔保
    ，以補釋明之不足，准予就系爭土地為假處分，核無不合，
    抗告意旨指摘原裁定不當，求予廢棄，為無理由，應予駁回
    。
五、據上論結，本件抗告為無理由，爰裁定如主文。
中　　華　　民　　國　　111 　年　　2 　　月　　25　　日
    　　      民事第二庭  審判長 法　官  楊 國 精
　　　　　　　　　　　　         法　官  陳 得 利
      　　　　　　　　　　       法  官  陳 正 禧 
正本係照原本作成。             
再為抗告應以適用法規顯有錯誤為理由。
如提起再抗告者應於裁定送達後10日內向本院提出抗告理由狀（
須按照他造人數附具繕本）並繳納抗告裁判費新臺幣1,000元，
同時委任律師或具有律師資格之關係人為代理人。因疫情而遲誤
不變時間，得向法院聲請回復原狀。

                                 書記官  陳 三 軫   
　　　　　　　　　　　　　　　　　　　
中　　華　　民　　國　　111 　年　　2 　　月　　25　　日

　　　　　　　　　
附表：     編號 土地(重測後地號) 重測前地號 面積(平方公尺) 使用分區 1 苗栗縣○○鄉○○○段000地號 苗栗縣○○鄉○○○段○○○○○段0000地號 1,463.37 山坡地保育區農牧用地  2 同上段582地號 同上小段14-1地號 1,943.43 同上 3 同上段583地號 同上小段15-2地號 552.35 同上 4 同上段584地號 同上小段14地號 7,208.81 同上